【裁判字號】    97,訴,425
【裁判日期】    970425
【裁判案由】    毒品危害防制條例
【裁判全文】
臺灣臺北地方法院刑事判決               97年度訴字第425號
聲  請  人  臺灣臺北地方法院檢察署檢察官
被      告  甲○○
上列被告因毒品危害防制條例案件，經檢察官提起公訴（97年度
毒偵字第590號），被告於準備程序時為有罪之陳述，經本院合
議庭裁定改依簡式審判程序，並判決如下：
    主  文
甲○○施用第一級毒品，累犯，處有期徒刑捌月。扣案之第一級
毒品海洛因壹包（驗餘淨重零點零貳貳伍公克），沒收銷燬之。
    事  實
一、前科及執行情行:
    甲○○前於民國88年間因施用毒品案件，經本院以88年度毒
    聲字第976號裁定送觀察勒戒後，認有繼續施用毒品傾向，
    本院再以88年度毒聲字第1405號裁定送強制戒治後，經評定
    為合格．獲准於89年1月5日停止戒治出監，期滿未經撤銷，
    由臺灣臺北地方法院檢察署檢察官以89年度戒毒偵字第187
    號為不起訴處分。其後甲○○於92年間，又因施用毒品案件
    ，經本院裁定送強制戒治，並由檢察官提起公訴。其所受之
    戒治處分，於93年1月9日因毒品危害防制條例修正，執行完
    畢釋放，所犯施用毒品罪部分，由本院以92年度訴字第1222
    號判處有期徒刑1年，經提起上訴後，臺灣高等法院於93年
    10月28日以93年度上訴字第2321號駁回上訴確定。其另於93
    年間因犯施用毒品罪，經本院以93年度訴字第1583號判處有
    期徒刑1年2月確定。二罪經合併定應執行有期徒刑2年。於
    95年9月22日縮短刑期執行完畢。
二、詎甲○○仍不知悔改，明知海洛因係毒品危害防制條例所規
    定之第一級毒品，不得非法持有、施用，竟於上開徒刑執行
    完畢釋放後5年內，復基於施用第一級毒品海洛因之犯意，
    於97年1月24日上午9時許，在臺北市○○區○○街附近之公
    園，以其所有之針筒注射之方式，施用第一級毒品海洛因1
    次，針筒於施用後丟棄而不存在。嗣於97年1月26日16時15
    分許，在臺北市○○區○○路120巷39弄3號前為警查獲，並
    扣得第一級毒品海洛因1包（原淨重0.0230公克，驗餘淨重0
    .225 公克）等物，始悉上情。
三、案經臺北市政府警察局萬華分局報告臺灣臺北地方法院檢察
    署檢察官偵查起訴。
    理  由
一、上揭犯罪事實，業據被告甲○○於本院審理時坦承不諱。又
    被告經警查獲所採集尿液經送鑑定，亦呈海洛因代謝物嗎啡
    陽性反應，此有臺灣尖端先進生技醫藥股份有限公司97年2
    月4日（檢體編號020595號）濫用藥物尿液檢驗報告1紙在卷
    可稽。此外，並有第一級毒品海洛因扣案可資佐證。該扣案
    之物，經送交通部民用航空局航空醫務中心鑑定結果，確含
    有海洛因之成份，亦有該中心於97年2月14日所出具之航藥
    鑑字第0970597號毒品鑑定書1份可參（附於本院卷）。足認
    被告前開出於任意性所為之自白，核與事實相符，而可採信
    。本件被告施用第一級毒品之犯行，事證明確，洵堪認定。
    被告前於88年間因施用毒品案件，經本院以88年度毒聲字第
    976號裁定送觀察勒戒後，認有繼續施用毒品傾向，本院再
    以88年度毒聲字第1405號裁定送強制戒治後，經評定為合格
    ．獲准於89年1月5日停止戒治出監，期滿未經撤銷，由臺灣
    臺北地方法院檢察署檢察官以89年度戒毒偵字第187號為不
    起訴處分。其後又於92年間，同因施用毒品案件，經本院裁
    定送強制戒治，並由檢察官提起公訴。其所受之戒治處分，
    於93年1月9日因毒品危害防制條例修正，執行完畢釋放出監
    。所犯施用毒品罪，經本院以92年度訴字第1222號判處有期
    徒刑1年確定。以及其另於93年間因犯施用毒品罪，經本院
    以93年度訴字第15 83號判處有期徒刑1年2月確定等情，此
    有臺灣高等法院被告前案紀錄表附卷可憑。其受強制戒治執
    行完畢釋放後5年內再犯施用第一級毒品之罪，自應依法論
    科。
二、按海洛因係毒品危害防制條例第2條第2項第1款所明定之第
    一級毒品，不得非法持有、施用。核被告所為，係犯毒品危
    害防制條例第10條第1項之施用第一級毒品海洛因罪。又被
    告施用第一級毒品海洛因前後持有海洛因之行為，為施用海
    洛因之高度行為所吸收，不另論罪。被告前於92年間，因施
    用毒品案件，經本院以92年度訴字第1222號判處有期徒刑1
    年確定，以及於93年間因犯施用毒品罪，經本院以93年度訴
    字第1583號判處有期徒刑1年2月確定。二罪經合併定應執行
    有期徒刑2年。於95年9月22日縮短刑期執行完畢，此有臺灣
    高等法院被告前案紀錄表在卷可稽。其於受有期徒刑之執行
    完畢後，5年內再故意犯本件有期徒刑以上之罪，為累犯，
    應依法加重其刑。爰審酌被告已曾因施用毒品案件，接受觀
    察、勒戒、強治戒治、科刑、執行之處分，素行不佳，惟念
    其於本次犯後坦承犯行，犯後態度尚稱良好等一切情狀，量
    處如主文所示之刑。扣案之第一級毒品海洛因，除0.0005公
    克已於鑑定取樣時用磬，已非屬違禁物外，驗餘淨重0.0225
    公克，屬第一級毒品海洛因，不問屬於犯人否，併依毒品危
    害防制條例第18條第1項前段規定宣告沒收銷燬之。至於被
    告用以施用毒品之針筒並未扣案，材質不明，且業於施用毒
    品後丟棄而不存在，業據被告供明在案，爰不另為沒收之諭
    知，附此敘明。
據上論斷，應依刑事訴訟法第273條之1第1項、第299條第 1項前
段，毒品危害防制條例第10條第1項、第18條第1項前段，刑法第
11 條前段、第47條第1項，判決如主文。
本案經檢察官杜慧玲到庭執行職務
中    華    民    國    97    年    4     月    25    日
                  刑事第四庭   法  官   李桂英
上正本證明與原本無異。
如不服本判決，應於判決送達後10日內，向本院提出上訴狀。
                               書記官   嚴君珮
中    華    民    國    97    年    4     月    25    日
附錄本案論罪科刑法條全文:
毒品危害防制條例第10條
施用第一級毒品者，處 6 月以上 5 年以下有期徒刑。
施用第二級毒品者，處 3 年以下有期徒刑。


司法院資訊處製作；財團法人民間司法改革基金會備份。
